【裁判字號】    97,抗,1283
【裁判日期】    971128
【裁判案由】    塗銷地上權登記
【裁判全文】
臺灣高等法院民事裁定                  97年度抗字第1283號
抗  告  人  辰○○(即林桂富之.
            甲○○(即林桂富之.
            戌○○(即林添壽之.
            辛○○(即林添壽之.
            丁○○○(即林添壽.
            丑○○(即林添壽之.
            癸○○(即林添壽之.
            壬○○(即林添壽之.
            巳○○○(即林登發.
            庚○○(即林登發之.
            寅○○(即林登發之.
            卯○○(即林登發之.
            申○○
            未○○
            己○○
            戊○○
                      共同送達代收人  高秀枝律師
上列抗告人因與亥○○等間塗銷地上權登記事件，對於中華民國
97年6月25日臺灣士林地方法院97年度補字第203號裁定提起抗告
，本院裁定如下：
    主      文
原裁定關於核定訴訟標的價額部分廢棄。
本件訴訟標的價額核定為新台幣仟零柒拾伍萬柒仟佰捌拾
元。
抗告訴訟費用新台幣壹仟元由相對人亥○○等二十六人負擔。
    理      由
一按訴訟標的之價額，由法院核定；核定訴訟標的之價額，以起
  訴時之交易價額為準；無交易價額者，以原告就訴訟標的所有
  之利益為準，民事訴訟法第77條之1第１項、第2項定有明文。
二本件抗告人起訴主張：如附表所示土地為抗告人共有，均分割
  自臺北市南港區○○○○○段691地號土地， 因地政機關於分
  割時誤於如附表所示土地上轉載如附表所示之地上權，爰求為
  命相對人亥○○、Ａ○○、丙○、宇○○、宙○○○、Ｌ○○
  ○、Ｂ○○、黃○○、玄○○、Ｊ○○、Ｈ○○、Ｉ○○、Ｋ
  ○○、Ｇ○○、Ｅ○○○、Ｃ○○、Ｆ○○、Ｄ○○、Ｍ○○
  ○、地○○、Ｎ○○○、天○○、乙○○、子○○、酉○、午
  ○○等26人塗銷如附表所示地上權登記之判決等語。抗告人乃
  本於所有權提起本件訴訟，主張應依民事訴訟法第77條之１之
  第1項、第77條之4有關地上權規定計算訴訟標的價額，尚有未
  洽。經本院依抗告人所陳，囑託巨秉不動產估價師聯合事務所
  鑑定如附表所示地上權之價值，業據提出估價報告略以：經依
  土地登記謄本、地上權設定資料、產權狀態、個別因素、不動
  產市場現況及使用情形，採用差額租金還原法評估結果，如附
  表所示地上權之價值為新台幣（下同）30,757,383元等語，核
  其估價方式尚稱妥適。故應認抗告人就塗銷如附表所示地上權
  登記可取回之利益為30,757,383元，即為本件訴訟標的價額。
  原裁定按土地公告現值核定本件訴訟標的價額為56,640,040元
  ，尚有未洽，抗告人求予廢棄，為有理由，爰由本院將原裁定
  此部分廢棄，改定如主文第２項所示。至於原裁定有關命繳裁
  判費部分，固不得抗告（民事訴訟法第483條規定）， 然原裁
  定關於核定訴訟標的價額部分既經廢棄，則原裁定關於命繳裁
  判費部分即失所附麗，應俟訴訟標的價額確定後，重命抗告人
  補繳，附此說明。
三據上論結，本件抗告為有理由。 依民事訴訟法492條、第95條
  、第78條，裁定如主文。
中    華    民    國    97    年    11   月    28     日
                    民事第九庭
                        審判長法  官  黃熙嫣
                              法  官  鄭傑夫
                              法  官  林玲玉
正本係照原本作成。
本裁定除以適用法規顯有錯誤為理由，並經本院許可外，不得再
抗告。如提起再抗告，應於收受後10日內委任律師為訴訟代理人
向本院提出再抗告狀並繳納再抗告費新台幣１千元。
中    華    民    國    97    年    12    月    2     日
                              書記官  倪淑芳


司法院資訊處製作；財團法人民間司法改革基金會備份。
